【裁判字號】    99,審訴,664
【裁判日期】    990923
【裁判案由】    毒品危害防制條例
【裁判全文】
臺灣士林地方法院刑事判決             99年度審訴字第664號
公  訴  人  臺灣士林地方法院檢察署檢察官
被      告  甲○○
上列被告因違反毒品危害防制條例案件，經檢察官提起公訴（99
年度毒偵字第1389號），被告於準備程序中就被訴事實為有罪之
陳述，本院合議庭裁定由受命法官獨任改依簡式審判程序審理，
並判決如下：
    主  文
甲○○施用第一級毒品，累犯，處有期徒刑壹年貳月。扣案之第
一級毒品海洛因（驗餘總淨重零點伍捌玖公克）沒收銷燬，而包
裝上開海洛因之塑膠空包裝袋肆個、注射針筒貳支、分裝袋壹拾
柒個、塑膠鏟管貳支、摻海洛因用之葡萄糖壹包均沒收。
    事實及理由
一、本件犯罪事實及證據，除引用檢察官起訴書之記載（如附件
    起訴書）外，另更正並補充：(一)犯罪事實部分：甲○○前因
    施用毒品案件，先後經本院裁定送觀察、勒戒後，均認無繼
    續施用毒品之傾向，而分別於民國88年6 月1 日及88年9 月
    4 日執行完畢釋放出所，並由臺灣士林地方法院檢察署檢察
    官分別以88年度偵字第5160號、88年度毒偵字第204 號不起
    訴處分確定；又因施用毒品案件，經本院以89年度毒聲字第
    203 號裁定令入戒治處所施以強制戒治1 年，嗣因執行成效
    良好，經本院裁定於90年2 月14日停止戒治釋放出所，所餘
    戒治期間付保護管束，於90年8 月24日期滿未經撤銷，視為
    執行完畢；刑責部分經本院以89年度易字第149 號判決處有
    期徒刑1 年確定（下稱甲案）。復於89年間，因竊盜案件，
    經本院89年度易字第287 號判決處有期徒刑2 年確定（下稱
    乙案）；另因施用毒品案件，經臺灣板橋地方法院以89年度
    訴字第1740號判決處有期徒刑8 月、1 年2 月，應執行有期
    徒刑1 年8 月，經上訴後，臺灣高等法院以90年度上訴字第
    221 號改判處有期徒刑8 月、8 月，應執行有期徒刑1 年2
    月確定（下稱丙案）；再於89年間，因違反槍砲彈藥刀械管
    制條例案件，經臺灣板橋地方法院89年度重訴字第31號判決
    處有期徒刑1 年2 月，經上訴臺灣高等法院，經該院以90年
    度上訴字第356 號判決駁回上訴確定（下稱丁案）；另因轉
    讓毒品案件，經臺灣高等法院以90年度上訴字第3201號判決
    撤銷原判決改判處有期徒刑1 年，上訴後，經最高法院以91
    年度臺上字第1277號判決駁回上訴確定（下稱戊案）。乙、
    丙、丁、戊案嗣經臺灣高等法院以91年度聲字第1290號裁定
    定其應執行刑為有期徒刑5 年4 月確定，經與甲案接續執行
    ，於93年9 月23日縮刑假釋出獄，復於假釋期間之94年間，
    因犯持有、施用毒品及竊盜等案件，經撤銷上開假釋，並經
    本院分別以94年度士簡字第1103號判決處有期徒刑3 月、94
    年度訴字第500 號判決處有期徒刑1 年、94年度易字第1150
    號判決處有期徒刑1 年8 月確定，前開案件經本院以96年度
    聲減字第2116號裁定減刑，並與不得減刑之部分，分別定其
    應執行有期徒刑3 年5 月、7 月確定，再與上開94年度易字
    第1150號判決之有期徒刑1 年8 月部分接續執行，於98年4
    月16日縮短刑期假釋出監並付保護管束，於98年8 月8 日保
    護管束期滿未經撤銷假釋，視為執行完畢。(二)證據清單部分
    ：證據編號4 「殘渣袋2 個」之文字更正為「塑膠空包裝袋
    2 個」。(三)被告甲○○於本院準備程序期日及審理中就上開
    犯罪事實自白不諱，核與起訴書所載之證據相符，足認被告
    上開任意性自白與事實相符，本件事證明確，被告犯行洵堪
    認定，應依法論科。
二、核被告所為，係犯毒品危害防制條例第10條第1 項之施用第
    一級毒品罪。被告於施用第一級毒品海洛因前後持有之低度
    行為為施用之高度行為所吸收，不另論罪。又被告有上述前
    科執行情形，此有臺灣高等法院被告前案紀錄表1 份在卷可
    佐，其於前案有期徒刑執行完畢後，5 年以內故意再犯有期
    徒刑以上之本罪，為累犯，應依法加重其刑。爰審酌被告曾
    因施用毒品犯行而送觀察、勒戒及強制戒治程序，仍無法戒
    除毒癮，復因施用毒品案件，為法院判決有罪確定後，再觸
    犯本件施用毒品犯行，顯示其無戒絕之決心，惟被告施用毒
    品係傷害自身健康，所生危害非鉅，且本件被告僅施用毒品
    1 次，並在本院準備程序及審理中坦承犯行，態度尚屬良好
    等一切情狀，量處如主文所示之刑，以資懲儆，公訴人求處
    有期徒刑1 年3 月，稍有過重，尚難准許。
三、扣案之第一級毒品海洛因（總毛重1.391 公克、總淨重0.59
    1 公克、取樣0.002 公克化驗、驗餘總淨重0.589 公克）為
    違禁物，應依毒品危害防制條例第18條第1 項前段規定宣告
    沒收銷燬，而包裝上開海洛因之塑膠空包裝袋4 個、注射針
    筒2 支、分裝袋17個、塑膠鏟管2 支、摻海洛因用之葡萄糖
    1 包均為被告所有供本件施用毒品犯罪所用之工具，業據被
    告於本院準備程序中供承明確，乃均依法宣告沒收。
據上論斷，應依刑事訴訟法第273 條之1 第1 項、第299 條第1
項前段、第310 條之2 、第454 條，毒品危害防制條例第10條第
1 項、第18條第1 項前段，刑法第11條、第47條第1 項、第38條
第1 項第2 款，判決如主文。
本案經檢察官許恭仁到庭執行職務。
中    華    民    國    99    年    9     月    23    日
                  刑事第一庭法  官  雷雯華
以上正本證明與原本無異。
如不服本判決，應於收受判決後10日內向本院提出上訴書狀，並
應敘述具體理由。其未敘述上訴理由者，應於上訴期間屆滿後20
日內向本院補提理由書 (均須按他造當事人之人數附繕本)「 切
勿逕送上級法院」。
                            書記官  陳麗津
中    華    民    國    99    年    9     月    23    日
附錄本案論罪科刑法條之依據：
毒品危害防制條例第10條第1項：
施用第一級毒品者，處6 月以上5 年以下有期徒刑。

司法院資訊處製作；財團法人民間司法改革基金會備份。
